data/pohja.aff
SET ISO-8859-15
FLAG long
WORDCHARS '

# Kieltää affiksittomat muodot
NEEDAFFIX F0

# Yhdyssanojen käsittely
COMPOUNDMIN 2
COMPOUND 2
COMPOUND C0C0 #yks. nominatiivi ja yks. nominatiivi
COMPOUND C0C1 #yks. nominatiivit ja mikä tahansa nomini


# Posessiivisuffiksit ryhmille S0, S1
SFX A0 Y 12
SFX A0 0 ni  [^n]  +PS1
SFX A0 0 i   n     +PS1
SFX A0 0 si  [^n]  +PS2
SFX A0 n si  n     +PS2
SFX A0 0 an  [^a]a +PS3 #koira->S0-NOMINATIIVI->A0-PS3=>koiraan!
SFX A0 0 nsa [^n]  +PS3
SFX A0 0 sa  n     +PS3
SFX A0 0 en  e     +PS3 #nalle->S0-NOMINATIIVI->A0-PS3=>nalleen!
SFX A0 0 mme [^n]  +PS4
SFX A0 n mme n     +PS4
SFX A0 0 nne [^n]  +PS5
SFX A0 0 ne  n     +PS5

# Posessiivisuffikseja esim. päällä|ni, ...
SFX A1 Y 12
SFX A1 0 ni  [^n]  +PS1
SFX A1 0 i   n     +PS1
SFX A1 0 si  [^n]  +PS2
SFX A1 n si  n     +PS2
SFX A1 0 än  [^ä]ä +PS3
SFX A1 0 nsä [^n]  +PS3
SFX A1 0 sä  n     +PS3
SFX A1 0 en  e     +PS3
SFX A1 0 mme [^n]  +PS4
SFX A1 n mme n     +PS4
SFX A1 0 nne [^n]  +PS5
SFX A1 0 ne  n     +PS5
